臺灣花蓮地方法院刑事判決
110年度原易字第127號
公  訴  人  臺灣花蓮地方檢察署檢察官
被      告  朱詩琳



選任辯護人  簡旭成律師（法扶律師）          
上列被告因詐欺案件，經檢察官提起公訴（110年度偵字第1525
號、第1633號、第1928號）及移送併辦（臺灣花蓮地方檢察署11
0年度偵字第4430號、臺灣桃園地方檢察署110年度偵字第32373
號），被告於本院準備程序時就被訴事實為有罪之陳述，經本院
合議庭裁定由受命法官獨任改依簡式審判程序審理，並判決如下
：
    主  文
甲○○幫助犯詐欺取財罪，處有期徒刑貳月，如易科罰金，以新臺
幣壹仟元折算壹日。緩刑參年，並應向被害人戊○○、壬○○、己○○
、丙○○支付如附件所示之損害賠償。
    事  實
甲○○可預見一般取得他人金融帳戶使用之行徑，常與財產犯罪所
需有密切之關聯，可能被詐欺集團用以為詐欺取財之工具，竟因
貪圖真實姓名、年籍不詳（無證據證明未滿18歲）之人所應允，
出租帳戶每6日獲得新臺幣（下同）1萬1100元之報酬，即基於縱
有人以其提供之金融帳戶實施詐欺取財犯行，亦不違背其本意之
幫助他人實施詐欺取財犯罪之不確定故意，將其申辦之中國信託
商業銀行帳號000000000000號帳戶（下稱中信帳戶）及合作金庫
商業銀行帳號0000000000000號帳戶（下稱合庫帳戶）之提款卡
預先變更為該人指定之密碼後，於民國110年12月22日15時32分
許，在花蓮縣○○市○○○路0號之統一超商好家園門市，將中信帳戶
及合庫帳戶之存摺及提款卡寄交與真實姓名、年籍不詳（無證據
證明未滿18歲）之人，而容任他人供作向不特定之人詐取財物犯
罪之用。嗣真實姓名、年籍不詳之詐欺集團成員取得上開帳戶存
摺、提款卡後，即意圖為自己不法之所有，基於詐欺取財之犯意
聯絡，對壬○○、丙○○、己○○、戊○○、辛○○、庚○○、丁○○、癸○○為
如附表所示詐欺取財犯行，分別致壬○○等人陷於錯誤，因而交付
如附表所示之金錢。
    理  由
一、上揭犯罪事實業據被告甲○○於本院準備程序及審理程序中坦
    承不諱，核與證人即告訴人壬○○、己○○、戊○○、辛○○、庚○○
    、丁○○、癸○○、證人即被人丙○○、證人許皓評於警詢中之證
    述相符（見警794號卷第9頁至第15頁、第21頁至第29頁、第
    33頁至第37頁，警891號卷第13頁至第23頁，偵373號卷第19
    頁至第27頁，偵928號卷第13頁至第15頁，偵633號卷第27頁
    至第31頁），且有被告中信帳戶及合庫帳戶基本資料與交易
    明細表、告訴人壬○○之自動櫃員機交易明細表及帳戶交易明
    細表與通話紀錄截圖、告訴人戊○○之轉帳交易明細與通話紀
    錄截圖、告訴人辛○○所使用其女顧庭安帳戶之基本資料與交
    易明細、告訴人庚○○帳戶之存款交易明細、告訴人丁○○之存
    摺影本及轉帳交易明細截圖、證人許皓評帳戶之交易明細及
    存摺影本、被告通訊軟體LINE對話紀錄截圖附卷可佐（見警
    794號卷第51頁至第55頁、第59頁至第61頁，警891號卷第57
    頁至第59頁、第83頁、第109頁至第111頁，偵633號卷第33
    頁、第43頁、第67頁、第72頁至第73頁，偵928號卷第35頁
    至第37頁，偵373號卷第39頁至第43頁、第47頁至第73頁）
    ，足認被告自白與事實相符，堪以採信。
二、又公訴意旨所載出租帳戶之對價與卷證資料不符；起訴書漏
    載被告亦交付其中信帳戶及合庫帳戶之存摺，及被害人丙○○
    交付款項之時間、告訴人己○○、戊○○接獲詐欺電話之時間、
    告訴人戊○○付款之金額均與卷證資料不符；臺灣花蓮地方檢
    察署110年度偵字第4430號併辦意旨書就被告交寄存摺、提
    款卡之時間與卷證資料不符，及告訴人辛○○轉帳之金額，贅
    列2萬9202元；臺灣桃園地方檢察署110年度偵字第32373號
    併辦意旨書就被告交寄存摺、提款卡之地點，與卷證資料不
    符，均應予更正如附表所示。綜上，本案事證明確，被告犯
    行已堪認定，應依法論科。
三、論罪科刑：
  (一)檢察官移送併辦意旨認告訴人辛○○、庚○○、丁○○、癸○○而
      交付金錢至被告帳戶之部分，經查係被告本案同一交付帳
      戶之行為所發生，認與已起訴之犯罪事實同一，為起訴效
      力所及，本院自應併予審究。
  (二)按刑法上之幫助犯，係指以幫助之意思，對於正犯資以助
      力，而未參與實施犯罪之行為者而言。查被告將其中信帳
      戶、合庫帳戶之存摺及提款卡出租並寄交他人，容任他人
      以之作為詐欺取財之取款工具，係基於幫助他人詐欺取財
      之犯意，且所為提供帳戶之行為，係屬刑法詐欺取財罪構
      成要件以外之行為，是核被告所為，係犯刑法第30條第1
      項前段、第339條第1項之幫助詐欺取財罪。被告係以1次
      寄交提供2帳戶之一幫助行為，使詐欺集團得用以詐騙告
      訴人及被害人共8人，而幫助正犯遂行數個相同罪名，故
      被告上開所為係想像競合犯，應依刑法第55條之規定，論
      一幫助詐欺取財罪處斷。被告係幫助犯，爰依刑法第30條
      第2項之規定，按正犯之刑減輕之。又本案無證據證明被
      告交付帳戶時，可能預見詐欺集團使用帳戶之方式將造成
      不法金流之截斷與隱匿，自不構成幫助洗錢罪，附此敘明
      。
  (三)爰審酌被告因自身經濟困窘即貪圖出租帳戶之利益，將自
      己之金融帳戶交付他人使用，容任他人持以行騙，助長他
      人犯罪風氣，造成告訴人及被害人將金錢交付至被告之帳
      戶，破壞社會治安亦增加告訴人及被害人救濟困難，所為
      實無足取。惟念被告終能坦承犯行，且業與告訴人壬○○、
      戊○○調解成立，並私下與告訴人己○○、被害人丙○○和解，
      有調解成立筆錄、和解書在卷可佐（見本院卷第67頁至第
      68頁、第99頁至第101頁），可認被告已積極彌補自己之
      錯誤，犯後態度良好，兼衡其提供帳戶之數量、高中畢業
      之智識程度、從事物流業、家庭經濟狀況不佳、須扶養母
      親及奶奶等一切情狀（本院卷第189頁），量處如主文之
      刑，並諭知易科罰金之折算標準。
四、末查被告未曾因故意犯罪受有期徒刑以上刑之宣告，此有臺
    灣高等法院被告前案紀錄表存卷可憑。本案雖有部分告訴人
    無法受償亦不同意給予緩刑，然是否給予緩刑，須綜合考量
    一切情況，判斷令被告執行刑罰是否適當，而非僅以告訴人
    之意願為依歸。本案被告年紀尚輕，乃因一時失慮致罹刑典
    ，事後已坦承犯行，並積極彌補其所造成之損害，業如前述
    ，被告審理中坦承犯行，已有悔意，經此刑之宣告後，信已
    足令被告警惕而無再犯之虞，為避免被告入監執行將令被告
    及其家庭產生相當之負擔及避免排擠告訴人、被害人受償之
    可能，認上開宣告刑以暫不執行為適當，爰依刑法第74條第
    1項第1款之規定，併宣告緩刑3年，以啟自新，並依刑法第7
    4條第2項第3款規定，命被告給付告訴人壬○○、己○○、戊○○
    、被害人丙○○如附件所示之損害賠償。又刑法第75條之1第1
    項第4款規定：受緩刑之宣告而有下列情形之一，足認原宣
    告之緩刑難收其預期效果，而有執行刑罰之必要者，得撤銷
    其宣告：違反第74條第2項第1款至第8款所定負擔情節重大
    者。是依上開規定，被告如未依緩刑所附條件履行賠償，檢
    察官得聲請法院撤銷緩刑之宣告，附此敘明。
據上論斷，應依刑事訴訟法第273條之1 第1項、第299條第1項前
段、第310條之2、第454條第1項，判決如主文。
本案經檢察官乙○○提起公訴，檢察官張立中、古御詩移送併辦，
檢察官簡淑如到庭執行職務。
中　　華　　民　　國　　111 　年　 　1　　月　　11　　日
　　　　　　　　　刑事第二庭    法　官　黃夢萱
以上正本證明與原本無異。
如不服本判決應於收受送達後20日內向本院提出上訴書狀，並應
敘述具體理由。其未敘述上訴理由者，應於上訴期間屆滿後20日
內向本院補提理由書(均須按他造當事人之人數附繕本)「切勿逕
送上級法院」。告訴人或被害人如對於本判決不服者，應具備理
由請求檢察官上訴，其上訴期間之計算係以檢察官收受判決正本
之日期為準。
辯護人依據刑事訴訟法第346條、公設辯護人條例第17條及律師
法第32 條第2項、第36條等規定之意旨，尚負有提供法律知識、
協助被告之義務（含得為被告之利益提起上訴，但不得與被告明
示之意思相反）。
因疫情而遲誤不變期間，得向法院聲請回復原狀。
中　　華　　民　　國　　111 　年　　1 　　月　　13　　日

                                書記官  張亦翔
附論本案論罪科刑法條：
刑法第339條第1項
意圖為自己或第三人不法之所有，以詐術使人將本人或第三人之
物交付者，處五年以下有期徒刑、拘役或科或併科五十萬元以下
罰金。
附表：
編號 告訴人 被害人 詐欺方式 交付金錢方式 1 告訴人 壬○○ 於109年12月26日15時23分許，接獲佯稱為購物網站人員表示欲協助解除錯誤付款設定之電話。 於109年12月26日16時22分許，跨行轉帳2萬9985元至中信帳戶。    於109年12月26日16時24分許，跨行轉帳2萬6137元至中信帳戶。 2 被害人 丙○○ 於109年12月26日19時59分許，接獲佯稱丙○○誤成為批發商，欲協助取消以免每月遭扣款之電話。 於109年12月26日20時25分許，跨行轉帳9985元至合庫帳戶。 3 告訴人 己○○ 於109年12月26日14時36分許，接獲佯稱為郵局人員表示欲協助取消誤植為批發商以免定期出貨之電話。 於109年12月26日21時23分許，跨行轉帳8012元至合庫帳戶。    於109年12月26日21時29分許，跨行轉帳3072元至合庫帳戶。 4 告訴人 戊○○ 於109年12月26日21時33分許，接獲佯稱為「足湯匯」之人員表示因作業疏失，導致戊○○將連續被扣20筆款項，而欲協助解除之電話。 於109年12月27日0時48分許，跨行轉帳2萬9986元至中信帳戶。    於109年12月27日0時55分許，跨行轉帳2萬9986元至中信帳戶。    於109年12月27日1時6分許，跨行存款2萬9985元至中信帳戶。    於109年12月27日1時22分許，現金存款3萬元至中信帳戶（入帳時間為同日1時21分）。 5 告訴人 辛○○ 於109年12月26日16時30分許，接獲佯稱為郵局人員告知因帳號遭盜刷，須將存款轉移至安全帳戶之電話。 於109年12月26日16時58分許，以其女顧庭安之帳戶跨行轉帳2萬9988元至合庫帳戶。    於109年12月26日17時12分許以其女顧庭安之帳戶跨行存款2萬9985元至合庫帳戶。 6 告訴人 庚○○ 於109年12月26日20時5分許前之同日某時，接獲佯稱為中國信託商業銀行人員表示欲協助解除購物重複扣款之電話。 於109年12月26日20時5分許，跨行轉帳1萬8722元至合庫帳戶。 7 告訴人 丁○○ 於109年12月25日23時30分許，接獲佯稱欲協助取消網路購物之網路銀行設定以避免連續付款之電話。 於109年12月26日20時37分許，網路轉帳6010元至合庫帳戶（交易明細截圖時間為同日0時0分許）。 8 告訴人 癸○○ 於109年12月26日19時30分許，接獲佯稱要求給付網路購物尾款之電話。 委託友人許皓評於109年12月26日20時48分許，跨行轉帳15967元至合庫帳戶。